【裁判字號】    98,交聲,3001
【裁判日期】    981224
【裁判案由】    聲明異議
【裁判全文】
臺灣高雄地方法院交通事件裁定        98年度交聲字第3001號
原處分機關  交通部公路總局高雄區監理所
異  議  人  甲○○
即受處分人
上列受處分人因違反道路交通管理處罰條例案件，不服交通部公
路總局高雄區監理所於中華民國98年11月6 日所為之處分（原處
分案號：高監營裁字第裁80–V00000000 號），聲明異議，本院
裁定如下：
    主  文
異議駁回。
    理  由
一、原處分意旨略以：異議人即受處分人許宴旻於民國98年8 月
    29日11時55分許，駕駛車牌號碼2582-NS 號自用小貨車行經
    屏東縣枋寮鄉○○路139 號前，因「駕駛執照吊扣期間駕駛
    小型車」之違規，為警舉發，嗣經原處分機關以異議人違反
    道路交通管理處罰條例第21條第1 項第5 款之規定，於98年
    11月6 日裁處異議人罰鍰新臺幣（下同）9,000 元，吊銷駕
    駛執照，1 年內禁止考領駕駛執照在案。
二、本件異議意旨略以：異議人於駕照吊扣期間係駕駛自小貨車
    ，應僅能吊銷異議人違規當時所駕駛車類即小型車之駕駛執
    照，然原處分竟將異議人之職業大貨車駕駛執照一併吊銷，
    影響異議人工作及生計甚鉅，為此聲明異議，求為撤銷原處
    分吊銷駕駛執照部分云云。
三、按「汽車駕駛人，有下列情形之一者，處新臺幣六千元以上
    一萬二千元以下罰鍰，並當場禁止其駕駛：…五、駕駛執照
    吊扣期間駕駛小型車或機器腳踏車…」、「第五款並吊銷其
    駕駛執照。」，道路交通管理處罰條例第21條第1 項第5 款
    、第4 項後段分別定有明文。次按「汽車駕駛人，因違反本
    條例及道路交通安全規則之規定，受吊銷駕駛執照處分時，
    吊銷其持有各級車類之駕駛執照」，道路交通管理處罰條例
    第68條定有明文。
四、經查，異議人前於95年10月23日因酒後駕車，經交通部公路
    總局高雄區○○○○道路交通管理處罰條例第35條第1 項第
    1 款規定，於97年6 月5 日以高監自裁字裁80-NO0000000號
    裁決書吊扣異議人小型車普通駕駛執照12月，吊扣期間自97
    年10月14日至98年10月13日止等情，有交通部公路總局高雄
    區監理所98年11月17日高監自字第0980055622號檢附汽車駕
    照基本資料及上開裁決書在卷足憑。又異議人於98年8 月29
    日即小型車普通駕駛執照吊扣期間內，猶駕駛上開自用小貨
    車上路一節，亦據異議人自承在卷，並有舉發通知單、裁決
    書各1 紙在卷可稽，是異議人確有「駕駛執照吊扣期間內駕
    駛小型車」之違規行為甚明，原處分機關依道路交通管理處
    罰條例第21條第1 項第5 款及違反道路交通管理事件統一裁
    罰基準，裁處異議人罰鍰9,000 元，並吊銷駕駛執照12月，
    並無不合。再查，異議人受吊銷處分時領有大貨車職業駕駛
    執照之事實，有證號查詢汽車駕駛人1 紙可佐，依同條例第
    68條之規定，應吊銷其持有各級車類之駕駛執照，是原處分
    機關吊銷異議人持有之大貨車職業駕駛執照，核無違誤，異
    議人辯稱僅能吊銷違規當時所駕駛車類即小型車之駕駛執照
    云云，顯有誤會。從而，本件異議無理由，應予駁回。
五、據上論斷，應依道路交通案件處理辦法第19條，裁定如主文
    。
中    華    民    國    98    年    12    月    24    日
                  交通法庭    法  官  洪培睿
以上正本證明與原本無異。
如不服本裁定，應於收受送達後5日內向本院提出抗告狀。
中    華    民    國    98    年    12    月    24    日
                              書記官  秦富潔


司法院資訊處製作；財團法人民間司法改革基金會備份。
